臺灣臺北地方法院民事判決　　　　　　　94年度訴字第4336號
原　　　告　萬泰商業銀行股份有限公司
法定代理人　乙○○
訴訟代理人　郭曉玲
被　　　告　甲○○
　　　　　　丙　○
上列當事人間請求清償借款事件，本院於民國94年10月25日言詞
辯論終結，判決如下：
    主  文
被告甲○○應給付原告新台幣壹佰參拾伍萬肆仟零伍拾壹元，及
自民國94年6月30日起至清償日止，按年息3.57%計算之利息，暨
自民國94年8月1日起，逾期在6個月以內者，按前開利率10%計算
，逾期超過6個月者，就超過部分按前開利率20%計算之違約金。
如對被告甲○○執行無效果，則由被告丙○清償之。
被告甲○○、丙○應連帶給付原告新台幣肆拾肆萬陸仟陸佰零柒
元，及自民國94年6月30日起至清償日止，按年息6.95%計算之利
息，暨自民國94年8月1日起，逾期在6個月以內者，按前開利率
10%計算，逾期超過6個月者，就超過部分按前開利率20%計算之
違約金。
訴訟費用由被告連帶負擔。
    事實及理由
一、程序事項：
（一）本件依兩造所簽訂之借據第11條後段及授信約定書第12條
      後段約定，立約人對原告所負各宗債務若涉訟時，雙方合
      意以台北地方法院即本院為第一審管轄法院，本院就本件
      自有管轄權；又被告甲○○未於言詞辯論期日到場，核無
      民事訴訟法第386條所列各款情形，應依原告之聲請，由
      其一造辯論而為判決。均合先敘明。
（二）原告原聲明求為判決：命：(一)被告甲○○應給付原告新台
      幣（下同）1,382,822元，及自民國（下同）94年3月30日
      起至清償日止，按年息3.57%計算之利息，暨自94年5月1
      日起，逾期在6個月以內者，按前開利率10%計算，逾期超
      過6個月者，超過部分按前開利率20%計算之違約金。如對
      被告甲○○執行無效果，則由被告丙○清償之。(二)被告甲
      ○○、丙○應連帶給付原告454,483元，及自94年3月30日
      起至清償日止，按年息6.95%計算之利息，暨自94年5月1
      日起，逾期在6個月以內者，按前開利率10%計算，逾期超
      過3個月者，超過部分按前開利率20%計算之違約金。嗣於
      起訴後訴訟繫屬中之94年10月25日言詞辯論程序中改為求
      為判決：命：(一)被告甲○○應給付原告1,354,051元，及
      自94年6月30日起至清償日止，按年息3.57%計算之利息，
      暨自94年8月1日起，逾期在6個月以內者，按前開利率10%
      計算，逾期超過6個月者，就超過部分按前開利率20%計算
      之違約金。如對被告甲○○執行無效果，則由被告丙○清
      償之。(二)被告甲○○、丙○應連帶給付原告446,607元，
      及自94年6月30日起至清償日止，按年息6.95%計算之利息
      ，暨自94年8月1日起，逾期在6個月以內者，按前開利率
      10% 計算，逾期超過6個月者，就超過部分按前開利率20%
      計算之違約金。核係減縮其應受判決事項之聲明，被告丙
      ○並表示無意見，依民事訴訟法第255條第1項第3款、第
      2項規定，尚無不合，亦併敘明。
二、原告主張：被告甲○○邀同被告丙○為保證人及連帶保證人
    ，於91年9月13日向其借款144萬元及47萬元，前一筆借款利
    息按其公司指數利率加2.02%機動計息（目前為3.57%），後
    一筆借款利息按其公司新公告基本放款利率減1.17%機動計
    息（目前為6.95%），借款期間均自91年9月30日起至104年3
    月30日止，均按月繳納利息或攤還本息，遲延還本付息時，
    逾期在6個月以內償還者，按上開約定利率10%加付違約金，
    其逾期超過6個月部分，按上開約定利率20%加付違約金。詎
    被告甲○○上開借款自94年3月30日起即未依約付款，依授
    信約定書第5條第1項第1款約定，被告甲○○已喪失期限利
    益，應全部一次清償前述債務，目前尚欠本金1,354,051元
    及446, 607元，共計1,800,658元，及如主文第1項及第2項
    所示之利息及違約金；被告丙○為被告甲○○之保證人及連
    帶保證人，自應負保證人責任及連帶清償責任，為此提起本
    件訴訟等語。並聲明：如主文第1、2項所示。
三、被告方面：
（一）被告甲○○部分：
      被告甲○○未於言詞辯論期日到場，亦未提出書狀作何聲
      明或陳述。
（二）被告丙○部分：
      被告丙○以：伊為被告甲○○之保證人及連帶保證人，對
      簽名及印章無意見，被告甲○○8月份已繳了6萬元，可再
      清償4萬元，目前房屋已經被扣押，等甲○○回來處理等
      語，資為抗辯。惟未為任何聲明。
四、得心證之理由：
（一）原告主張之事實，已據其提出借據及授信約定書各2件、
      萬泰商業銀行授信交易明細查詢單8紙為證，核屬相符，
      復為被告丙○所不否認，另被告甲○○未於言詞辯論期日
      到場，亦未提出書狀作何聲明或陳述，自堪信原告主張為
      真實。
（二）按消費借貸之借用人應於約定期限內，返還與借用物種類
      、品質、數量相同之物，未定返還期限者，借用人得隨時
      返還，貸與人亦得定一個月以上之相當期限，催告返還，
      民法第478條定有明文。又遲延之債務，以支付金錢為標
      的者，債權人得請求依法定利率計算之遲延利息，但約定
      利率較高者，仍從其約定利率。當事人得約定債務人不履
      行債務時，應支付違約金，同法第233條第1項、第250條
      第1項亦分別明定。又稱保證者，謂當事人約定，一方於
      他方之債務人不履行債務時，由其代負履行責任之契約。
      連帶保證者，乃保證人與主債務人連帶負債務履行責任之
      保證，具有連帶債務之性質。又保證債務，除契約另有訂
      定外，包含主債務之利息、違約金、損害賠償及其他從屬
      於主債務之負擔；另連帶債務之債權人，得對債務人中之
      一人或數人，同時或先後請求全部或一部之給付，民法第
      739條、第740條、第273條第1項分別定有明文。查，被告
      甲○○既就上開借款自94年3月30日起即未依約付款，目
      前尚欠原告本金1,354,051元及446,607元，及分別如主文
      第1項及第2項所示之利息及違約金，依兩造所訂之授信約
      定書第5條第1項第1款之約定，已喪失期限利益，應全部
      一次清償前述債務。被告丙○為被告甲○○上開二筆欠款
      之保證人及連帶保證人，自應就被告甲○○之上開債務分
      別負保證人及連帶清償責任。
（三）從而，原告依消費借貸及保證契約暨連帶保證契約請求被
      告甲○○給付借款1,354,051元，及如主文第1項所示之利
      息及違約金，並聲明如對被告甲○○執行無效果，則由被
      告丙○清償之；另請求被告連帶給付及446,607元，及如
      主文第2項所示之利息及違約金，為有理由，均應予准許
      。
五、訴訟費用負擔之依據：民事訴訟法第85條第2項。
中　　華　　民　　國　　94　　年　　11　　月　　8 　　日
                民事第一庭    法    　官　張明輝
以上正本係照原本作成
如對本判決上訴，須於判決送達後20日內向本院提出上訴狀
中　　華　　民　　國　　94　　年　　11　　月　　8 　　日
                     　　　　 法院書記官　周其祥
